臺灣彰化地方法院刑事判決             100年度訴字第1084號
公  訴  人  臺灣彰化地方法院檢察署檢察官
被      告  蕭國湘
上列被告因違反毒品危害防制條例案件，經檢察官提起公訴（
100 年度毒偵字第1544號），被告於準備程序進行中就被訴事實
為有罪之陳述，本院進行簡式審判程序，判決如下：
    主  文
蕭國湘施用第一級毒品，累犯，處有期徒刑玖月。
    事  實
一、蕭國湘前因施用毒品案件，經送觀察、勒戒後，認有繼續施
    用毒品傾向，再送戒治所施以強制戒治，嗣經法院裁定停止
    戒治，所餘戒治期間付保護管束，於民國93年3 月4 日停止
    處分出監，於93年10月2 日保護管束期滿，由臺灣彰化地方
    法院檢察署檢察官以93年度戒毒偵字第407 、408 號為不起
    訴處分確定，於上開強制戒治執行完畢釋放後5 年內，又因
    施用毒品案件，經本院以96年度易字第1757號判處有期徒刑
    6 月確定，於97年3 月28日易科罰金執行完畢。復因毒品危
    害防制條例案件，經本院以98年度易字第489 號、98年度簡
    字第1877號分別判處有期徒刑8 月、6 月確定，2 案合併定
    應執行刑為有期徒刑1 年，於99年2 月26日縮刑期滿執行完
    畢。仍不知悔改，復基於施用第1 級毒品海洛因之犯意，於
    100 年6 月17日晚間10時許，在其位於彰化縣田中鎮○○里
    ○○路○ 段216 巷100 弄107 號之住處，以將海洛因摻入香
    菸內點燃後吸食之方式，施用第1 級毒品海洛因1 次。嗣於
    100 年6 月19日下午1 時50分許，為警持臺灣彰化地方法院
    檢察署檢察官核發之強制到場（強制採尿）許可書，採集其
    尿液送驗，檢出毒品嗎啡陽性反應而悉上情。
二、案經彰化縣警察局田中分局報告臺灣彰化地方法院檢察署檢
    察官偵查起訴。
    理  由
一、本件被告蕭國湘所犯係死刑、無期徒刑、最輕本刑為3 年以
    上有期徒刑以外之罪，其於準備程序就被訴事實為有罪之陳
    述，經本院裁定由受命法官獨任以簡式審判程序審理，則依
    刑事訴訟法第273 條之2 、同法第159 條第2 項之規定，不
    適用傳聞法則有關限制證據能力之相關規定，合先敘明。
二、按毒品危害防制條例就施用毒品者，僅限於「初犯」及「5
    年後再犯」二種情形，始應先經觀察、勒戒或強制戒治程序
    。倘被告於5 年內已再犯，經依法追訴處罰，縱其第3 次（
    或第3 次以上）再度施用毒品之時間，在初犯經觀察、勒戒
    或強制戒治執行完畢釋放5 年以後，已不合於「5 年後再犯
    」之規定，且因已於「5 年內再犯」，顯見其再犯率甚高，
    原實施觀察、勒戒或強制戒治，已無法收其實效，即應依毒
    品危害防制條例第10條處罰（參照最高法院95年度第7 次、
    97年度第5 次刑事庭會議決議意旨）。被告前因施用毒品案
    件，經送觀察、勒戒後，認有繼續施用毒品傾向，再送戒治
    所施以強制戒治，嗣經法院裁定停止戒治，所餘戒治期間付
    保護管束，於93年3 月4 日停止處分出監，於93年10月2 日
    保護管束期滿，由臺灣彰化地方法院檢察署檢察官以93年度
    戒毒偵字第407 、408 號為不起訴處分確定，於上開強制戒
    治執行完畢釋放後5 年內，又因施用毒品案件，經本院以96
    年度易字第1757號判處有期徒刑6 月確定等情，有上開案號
    不起訴處分書、刑事判決書各1 份（本院卷第26至28頁）、
    臺灣高等法院被告前案紀錄表在卷可憑，是被告於強制戒治
    執行完畢釋放後，5 年內再犯毒品危害防制條例第10條之罪
    ，經法院判決確定，復為本案施用第1 級毒品之犯行，依上
    開說明，自與前揭條例第20條第3 項之規定僅得適用於「5
    年後再犯」之情形不符，公訴人逕行起訴，並無不合。
三、上揭事實，業據被告蕭國湘坦承不諱，且被告為警採集之尿
    液檢體送驗結果，呈嗎啡陽性反應（按海洛因係由嗎啡經化
    學合成而製得，經吸食進入人體後，因代謝分解成嗎啡，因
    此施用海洛因後，由尿液中檢驗結果為嗎啡反應），有臺灣
    彰化地方法院檢察署檢察官強制到場（強制採尿）許可書、
    應受尿液採驗人尿液檢體採集送驗紀錄表、詮昕科技股份有
    限公司100 年6 月30日濫用藥物尿液檢驗報告各1 份（偵卷
    第18至22頁）在卷可稽，足認被告上開自白與事實相符，應
    可採信。本案事證明確，被告犯行堪以認定，應依法論科。
四、按海洛因為毒品危害防制條例第2 條第2 項第1 款所明定之
    第1 級毒品。核被告蕭國湘所為，係犯毒品危害防制條例第
    10條第1 項之施用第1 級毒品罪。其非法持有第1 級毒品海
    洛因之低度行為，已為其施用之高度行為所吸收，不另論罪
    。又被告前因毒品危害防制條例案件，經本院以98年度易字
    第489 號、98年度簡字第1877號分別判處有期徒刑8 月、6
    月確定，2 案合併定應執行刑為有期徒刑1 年，於99年2 月
    26日縮刑期滿執行完畢，有卷附臺灣高等法院被告前案紀錄
    表可按，其受有期徒刑之執行完畢，5 年以內故意再犯有期
    徒刑以上之罪，為累犯，應依刑法第47條第1 項之規定，加
    重其刑。爰審酌被告前因施用毒品，經觀察勒戒、強制戒治
    之處分及科處刑罰後，猶不思戒絕革除惡習，再為本件犯罪
    ，顯見其對毒品依賴性甚高，未能徹底認識毒品對人體之危
    害，亦未因前所受觀察勒戒、強制戒治處分及刑罰而記取教
    訓，及其犯罪之動機、犯罪所生危害主要係戕害自身健康等
    一切情狀，量處如主文所示之刑。
據上論斷，應依刑事訴訟法第273 條之1 第1 項、第299 條第1
項前段，毒品危害防制條例第10條第1 項，刑法第11條前段、第
47條第1 項，判決如主文。
本案經檢察官張嘉宏到庭執行職務。
中    華    民    國   100    年    9     月    28    日
                  刑事第八庭          法  官 王素珍
以上正本證明與原本無異。
如不服本判決應於收受判決後10日內向本院提出上訴書狀，並應
敘述具體理由；其未敘述上訴理由者，應於上訴期間屆滿後20日
內向本院補提理由書（均須按他造當事人之人數附繕本）「切勿
逕送上級法院」。
中    華    民    國   100    年    9     月    28    日
                                      書記官  廖春慧
附錄本案論罪科刑法條：
毒品危害防制條例第10條
施用第一級毒品者，處 6 月以上 5 年以下有期徒刑。
施用第二級毒品者，處 3 年以下有期徒刑。